【裁判字號】    95,交抗,137
【裁判日期】    951107
【裁判案由】    聲明異議
【裁判全文】
臺灣高等法院高雄分院刑事裁定         95年度交抗字第137號
抗告人即    甲○○
受處分人
上列抗告人因違反道路交通管理處罰條例案件，不服臺灣高雄地
方法院中華民國95年8 月25日裁定（95年度交聲字第513 號），
提起抗告，本院裁定如下：
    主  文
抗告駁回。
    理  由
一、本件抗告意旨略以：原裁定採信警員即證人沈揮崇之證言，
    惟並無任何證據足證抗告人有超速之事實，僅憑口述指證，
    實難令人置信，且該雷射槍測速器非固定設置於國道上，其
    準確度實令人質疑，故在無明確證據下指證抗告人超速，抗
    告人不能認同云云。
二、按「汽車行駛高速公路，應依速限標誌指示」、「汽車行駛
    於高速公路、快速公路或設站管制之道路，不遵使用限制、
    禁止、行車管制及管理事項之管制規則而有下列行為者，處
    汽車駕駛人新台幣3,000元以上6,000元以下罰鍰：一、行車
    速度超過規定之最高速限或低於規定之最低速限」、「汽車
    駕駛人有下列各款所列條款之一者，除依原條款處罰鍰外，
    並予記點：一、有第33條第 1項、第2項、第38條第1項、第
    40條、第45條、第47條第1款至第3款、第48條、第49條或第
    60條第1項、第2項第1款、第2款情形之一者，各記違規點數
    一點。」，高速公路交通管制規則第 5條前段、道路交通管
    理處罰條例第33條第 1項、第63條第1項第1款分別定有明文
    。
三、經查：抗告人於民國95年 4月28日22時17分，駕駛車牌號碼
    DD-8669 號自用租賃小客車，行經於國道 3號高速公路南下
    347 公里處，該路段最高限速110公里，抗告人車速129公里
    ，經警使用雷射槍測速器之方式舉發之事實，業據證人即舉
    發警員沈揮崇於原審結證稱：「當時我是在執行巡邏勤務，
    在舉發通知單所載之時間、地點，當時是我本人操作雷射槍
    ，測到車號DD-8669 號自小客車超速違規，當時我的雷射槍
    測到129 公里，雷射槍顯示的測距為246.4 公尺，我就開巡
    邏車的警示燈，出示指揮棒攔下該車，該車有停下，駕駛人
    就是異議人甲○○，他有出示身份證件，當時異議人很明確
    是我們在攔停他，攔下之後，我有出示雷射槍的數據給異議
    人看，告訴他違規超速，當時異議人說他趕時間，異議人拒
    絕簽收違規單。」、「當時是晚上10時17分許，車輛不多，
    當時我攔停的時候，就只有異議人的車輛經過該路段，如果
    車輛很多，我們就沒有辦法攔停，當時只有異議人壹台車輛
    ，雷射槍鎖定就不可能有出現錯誤之情形，我們的雷射槍是
    一對一的，雷射槍有瞄準器，瞄準之後，就可以鎖定該部車
    子，我們在測距246.4 公尺的時候，就已經鎖定異議人的車
    輛。」等語（見原審95年8 月21日訊問筆錄），並製有內政
    部警政署國道公路警察局舉發違反道路交通管理事件通知單
    1 份在卷足稽，而抗告人亦承認於上開路段被警攔查之事實
    ；且依卷內資料並無任何事證足以證明證人沈揮崇之證詞係
    屬虛偽，亦無證據證明有捏造事實、違法取締之情事，則其
    等本於維護交通秩序、安全職責所為之舉發證據，自可採信
    。再者，本件所用以檢測之雷射測速槍係依現場攔檢所設計
    之測速器，因駕駛人可當場檢視雷射槍行速顯示器所標示之
    數據佐證，故無附屬照相功能，無法提示照片，與測速照相
    事後逕行舉發之執法方式不同，惟前開車輛行速已超過該路
    段限速規定，依雷射測速槍使用手冊雷射槍本身有問題自動
    檢核並出現警示或人為因素，不會啟動測速功能，誤差結果
    只對違規車輛較為有利結果等情，亦有內政部警政署國道公
    路警察局第八警察隊95年6 月30日公警八交字第0950871355
    號函在卷可稽，又本件交通執法所使用之雷射測速槍乃經製
    造廠商Kustom提出檢驗合格文件，該檢驗文件譯本並經臺灣
    臺北地方法院認證，且進口廠商志伸股份有限公司並於95年
    3 月24日派遣工程師予以檢修各項功能調校完竣等情，此有
    該隊95年3 月8 日公警八交字第0950890266之2 號函、志伸
    股份有限公司95年3 月27日志字第06BA153 號函及相關之認
    證及儀器測量資料在卷可參，職是，本件值勤員警所使用雷
    射測速槍之準確性應無庸置疑，則其所測得抗告人之行車時
    速達129 公里而有超速情事，應可憑採。原審因而認原處分
    機關即高雄市政府交通局援引道路交通管理處罰條例第33條
    第1 項、第63條第1 項之規定，裁處抗告人3,000 元並記違
    規點數1 點，並無不當，而駁回本件異議，經核並無不合。
    抗告意旨猶執陳詞，以本件舉發警員未提出其他證據證明抗
    告人有超速之事實，指摘原裁定不當，為無理由，應予駁回
    。
四、據上論結，應依刑事訴訟法第 412條、道路交通案件處理辦
    法第26條，裁定如主文。
中    華    民    國    95    年    11    月    7    日
                  刑事第七庭    審判長法  官  莊飛宗
                                      法  官  邱明弘
                                      法  官  黃憲文
以上正本證明與原本無異。
不得再抗告。
中    華    民    國    95    年    11    月    8    日
                                      書記官  施耀程


司法院資訊處製作；財團法人民間司法改革基金會備份。
